【裁判字號】    89,上易,1508
【裁判日期】    891003
【裁判案由】    竊盜
【裁判全文】
臺灣高等法院臺南分院刑事判決          八十九年度上易字第一五八號  Ａ
      上  訴  人
      即被告之母  丙  ○  ○
      被      告  甲  ○  ○
右上訴人因被告竊盜案件，不服臺灣臺南地方法院八十九年度易字第一五六二號中華
民國八十九年七月十八日第一審判決（起訴案號：臺灣臺南地方法院檢察署八十九年
度偵字第五四六一號），提起上訴，本院判決如左：
      主      文
上訴駁回。
      事      實
一、甲○○前於民國（下同）八十七年十月二日犯竊盜罪，經法院判處有期徒刑三月
    ，緩刑二年，於八十八年一月二十二日確定，仍不知悔改，復意圖為自己不法之
    所有，於八十九年四月三十日凌晨三時三十分許，在台南縣仁德鄉○○村○○路
    六號旁空地，見嚴美珠所有車牌號碼ＵＩ─０６４６號之小客車車門未鎖而打開
    車門侵入車內，竊取其子乙○○所有置於該車內之硬幣共新台幣（下同）一百一
    十元，於得手後欲離去時，為許家銓發覺報警逮捕，並扣得上開硬幣共一百一十
    元。
二、案經乙○○訴由台南縣警察局歸仁分局報請台灣台南地方法院檢察署檢察官偵查
    起訴。
      理      由
一、右揭事實，訊據被告甲○○坦承不諱，核與被害人乙○○指述及證人許家銓證述
    之情節相符，復有載明案發時扣押一百一十硬幣之扣押書及發還由乙○○具領之
    贓物認領保管單各壹紙在卷可稽。又被告雖領有中度智障手冊，但被告於本院及
    原審審理時，對其前揭所為，均明確回答，觀其警、偵筆錄，亦無異樣；又被告
    於八十七年所犯之竊盜罪，手法與本案相同，亦經判處徒刑並緩刑確定；是本院
    認被告行為時，尚難認有何心神喪失或精神耗弱、或無主觀上違法之意識等現象
    。從而，被告自白，核與事實相符，本件事證明確，被告犯行洵堪認定。
二、核被告所為，係犯刑法第三百二十條第一項竊盜罪。原審因任被告之罪證明確，
    因予適用刑法第三百二十條第一項、第四十二條第二項，罰金罰鍰提高標準條例
    第一條前段、第二條等規定，並審酌被告係利用凌晨天未亮之際，擅自打開他人
    未上鎖之車門而侵入車內行竊，所得僅硬幣共一百一十元，金額不多，造成被害
    人之損害不大暨犯罪後坦承犯行，態度良好等一切情狀，量處被告罰金二千元，
    並諭知易服勞役以三百元折算一日之標準。本院經核原判決有罪及不另為不受理
    諭知等部分之認事用法或量刑，俱無不合。上訴人上訴意旨指摘原判決量刑過重
    而有不當之處，為無理由，應予駁回。
據上論斷，應依刑事訴訟法第三百六十八條，判決如主文。
本案經檢察官蘇南桓到庭執行職務。
中    華    民    國      八十九      年      十      月        三      日
                                  臺灣高等法院臺南分院刑事第一庭
                                      審判長法官  鄭    文    肅
                                            法官  楊    明    章
                                            法官  王    浦    傑
右正本證明與原本無異。
不得上訴。
                                      法院書記官  蔡    振    豐
中    華    民    國      八十九      年      十      月        四      日
附錄：本判決論罪科刑法條
刑法第三百二十條第一項：意圖為自己或第三人不法之所有，而竊取他人之動產者，
                        為竊盜罪，處五年以下有期徒刑、拘役或五百元以下罰金
                        。


司法院資訊處製作；財團法人民間司法改革基金會備份。
